【裁判字號】    99,抗,242
【裁判日期】    990331
【裁判案由】    聲請減刑
【裁判全文】
臺灣高等法院刑事裁定                   99年度抗字第242號
抗  告  人
即受刑  人  甲○○
上列抗告人因減刑案件，不服臺灣臺北地方法院中華民國99年1
月12日裁定（99年度聲減字第1號），提起抗告，本院裁定如下
：
    主  文
抗告駁回。
    理  由
一、原裁定意旨略以：受刑人甲○○所犯原裁定附表編號1、2所
    示之罪等罪，已判處如附表所列之刑確定，經依中華民國96
    年罪犯減刑條例第2條第1項第3款、第10條規定各減為有期
    徒刑15日、1月又15日，並定其應執行刑為有期徒刑1月又20
    日，且如原裁定附表編號1、2所示之罪屬得易科罰金之罪，
    則依同條例第9條，及較有利於受刑人行為時即95年7月1日
    修正施行前刑法第41條第1項前段規定，諭知易科罰金之折
    算標準等語。
二、抗告意旨略以：抗告人即受刑人甲○○至今未收受原裁定附
    表編號2所示之罪之判決書，而原裁定附表編號2之判決確定
    日期欄卻記載為98年10月12日，故原裁定附表編號2所示之
    罪有違刑事訴訟法第227條規定。又於原裁定附表編號2所示
    之罪審理時，審判長告知「並無被害人」，則抗告人應合於
    刑法第26條後段規定，檢察官依刑事訴訟法第236條「代行
    告訴人」應不成立；且95年之刑案卻遲至97年及98年始辦理
    ，亦已逾刑事訴訟法第237條告訴乃論之告訴期間6個月。綜
    上，可證實原裁定顯有違誤，請撤銷原裁定，更為適當之裁
    定云云。
三、經查：查抗告人所犯原裁定附表編號1所示之罪，業經原審
    於95年8月11日以93年訴字第1626號判處有期徒刑1月，如易
    科罰金，以銀元300元即新台幣900元折算1日，並於96年7
    月19日確定在案；原裁定附表編號2所示之罪，業經原審於
    98年8月31日以98年簡字第3345號判處有期徒刑3月，如易科
    罰金，以新台幣1,000元折算1日，並於98年10月12日確定在
    案，有本院被告前案紀錄表在卷可稽。
四、原裁定附表編號1、2所示之罪均已確定，且因均屬得易科罰
    金之罪，原審依法就合併定應執行刑，並諭知易科罰金之折
    算標準，其認事用法，均無違誤。而抗告人抗告意旨所陳各
    節，係徒憑己見、曲解法律，並就已判決確定之實體事項再
    事爭執，任意指摘原裁定不當求予撤銷改判，均為無理由，
    應予駁回。
五、依刑事訴訟法第412條，裁定如主文。
中    華    民    國    99    年    3     月    31    日
                  刑事第二十庭審判長法  官  楊貴雄
                                    法  官  周明鴻
                                    法  官  林銓正
以上正本證明與原本無異。
不得再抗告。
                                    書記官  張淨卿
中    華    民    國    99    年    4     月    2     日

司法院資訊處製作；財團法人民間司法改革基金會備份。
